臺灣臺北地方法院刑事判決
110年度審易字第1235號
公  訴  人  臺灣臺北地方檢察署檢察官
被      告  李宇軒



上列被告因詐欺案件，經檢察官提起公訴（109年度偵字第16330
號），被告於本院準備程序中就被訴事實為有罪之陳述，經本院
告以簡式審判程序之旨，並聽取當事人之意見後，經本院合議庭
裁定，由受命法官獨任行簡式審判程序，並判決如下：
    主      文
李宇軒犯詐欺取財罪，處有期徒刑捌月。
未扣案犯罪所得新臺幣壹佰貳拾陸萬元沒收，於全部或一部不能
沒收或不宜執行沒收時，追徵其價額。
    事實及理由
一、按簡式審判程序之證據調查，不受第159條第1項之限制，刑
    事訴訟法第273條之2定有明文，是於行簡式審判程序之案件
    ，被告以外之人於審判外之陳述，除有其他不得做為證據之
    法定事由外，應認具有證據能力，合先敘明。
二、本件犯罪事實及證據，除起訴書附表編號1日期欄「12日」
    更正為「11日及12日」、編號6日期欄「18日」更正為「18
    日及22日」；證據部分補充被告李宇軒於本院準備程序及審
    理中之自白外，均引用如附件所示檢察官起訴書之記載。
三、核被告所為係犯刑法第339條第1項之詐欺取財罪。
四、爰以行為人之責任為基礎，審酌被告本案之詐欺手段及被害
    人受損金額等情，兼衡被告於本院準備程序及審理中坦承犯
    行之犯後態度，與被害人陳宜群達成和解，有和解筆錄附卷
    可考（見本院卷第125頁），然迄未依和解內容給付，參酌
    被告高職畢業之智識程度，自述入監前從事企劃活動，月收
    入約新臺幣（下同）3至4萬元，無需扶養之人之生活狀況及
    前有詐欺前科之素行（未構成累犯）等一切情狀，量處如主
    文第1項所示之刑，以示懲儆。
五、按犯罪所得，屬於犯罪行為人者，沒收之，於全部或一部不
    能沒收或不宜執行沒收時，追徵其價額，刑法第38條之1第1
    項前段及第3項定有明文。本案被告詐得之126萬元，為其犯
    罪所得，雖已達成和解然尚未履行給付，仍應依前揭規定諭
    知沒收，並於全部或一部不能沒收或不宜執行沒收時，追徵
    其價額。又沒收後，第三人對沒收標的之權利或因犯罪而得
    行使之債權均不受影響，刑法第38條之3定有明文，且沒收
    物、追徵財產，於裁判確定後1年內，權利人得聲請發還，
    亦為刑事訴訟法第473條所明訂，故被告之犯罪所得依本判
    決沒收或追徵價額後，被害人尚得依法於判決確定後1年內
    向檢察官聲請發還本案之犯罪所得，附此敘明。
據上論斷，應依刑事訴訟法第273條之1第1項、第299條第1項前
段、第310條之2、第454條第2項，刑法第339條第1項、第38條之
1第1項前段、第3項，刑法施行法第1條之1第1項，判決如主文。
本案經檢察官陳立儒提起公訴，檢察官謝雨青到庭執行職務。
中　　華　　民　　國　　111 　年　　4 　　月　　29　　日
                    刑事第二十庭法  官    謝欣宓
上正本證明與原本無異。 
如不服本判決應於收受送達後20日內向本院提出上訴書狀，並應
敘述具體理由；其未敘述上訴理由者，應於上訴期間屆滿後20日
內向本院補提理由書（均須按他造當事人之人數附繕本）「切勿
逕送上級法院」。告訴人或被害人如對於本判決不服者，應具備
理由請求檢察官上訴，其上訴期間之計算係以檢察官收受判決正
本之日期為準。因疫情而遲誤不變期間，得向法院聲請回復原狀
。
                                書記官    朱俶伶　
中　　華　　民　　國　　111 　年　　4 　　月　　29　　日
附錄本案論罪科刑法條
中華民國刑法第339條
（普通詐欺罪）
意圖為自己或第三人不法之所有，以詐術使人將本人或第三人之
物交付者，處5年以下有期徒刑、拘役或科或併科50萬元以下罰
金。
以前項方法得財產上不法之利益或使第三人得之者，亦同。
前二項之未遂犯罰之。
附件：
臺灣臺北地方檢察署檢察官起訴書
                                    109年度偵字第16330號
　　被　　　告　李宇軒　男　49歲（民國00年00月00日生）
　　　　　　　　　　　　住臺北市○○區○○○路0段000號4                         樓
　　　　　　　　　　　　送達地址：臺北市○○區○○○○00                        0000號信箱
　　　　　　　　　　　　國民身分證統一編號：Z000000000號
上列被告因詐欺案件，已經偵查終結，認應該提起公訴，茲將犯
罪事實及證據並所犯法條分敘如下：
　　　　犯罪事實
一、李宇軒(原名李國生)於民國107年12月初某不詳時間，透過
    網路交友軟體認識陳宜群，斯時陳宜群因涉犯毒品危害防制
    條例等案件亟欲尋求協助，李宇軒知悉後竟萌生詐欺之犯意
    ，向陳宜群謊稱：其認識司法院高官及律師，有管道可處理
    此類案件，只要拿出代辦費用，保證不留下任何刑責跟紀錄
    ，不成功便退費等語(對話內容詳見附表)，且為取信於陳宜
    群，李宇軒多次提供如附表所示字據，由陳宜群多次向其母
    親黃瑋秀請求金援，致陳宜群、黃瑋秀陷於錯誤，並自107
    年12月12日起至108年2月2日止，在臺北市文山區、捷運古
    亭站附近等地點，陸續交付如附表所示現金共新臺幣(下同)
    126萬元予李宇軒，嗣因陳宜群接獲臺灣臺北地方法院刑事
    判決(107年度訴字第871號)，發現仍依法遭論罪科刑，始悉
    受騙。
二、案經黃瑋秀訴由本署偵辦。
　　　　證據並所犯法條
一、證據清單及待證事實
編號 證據名稱 待證事實 1 被告李宇軒之供述 坦承有對告發人陳宜群為附表之對話。 2 告發人陳宜群之指訴、證述 證明全部犯罪事實。 3 告訴人黃瑋秀之指訴 證明全部犯罪事實。 4 被告與告發人陳宜群之LINE對話紀錄(他卷第63-70頁) 證明被告謊稱認識司法院高官，有管道可處理此類案件，保證不留下任何刑責跟紀錄，不成功便退費。 5 告發人陳宜群、告訴人黃瑋秀提款紀錄(偵卷第51、75-79、125、127-129頁) 證明告發人陳宜群、告訴人黃瑋秀因受騙而交付款項之事實。 6 附表編號2、4、7字據 證明被告謊稱可替告發人陳宜群處理法律事務，而向告發人陳宜群收取款項之事實。 7 本署109年8月7日筆錄(偵卷第29-31頁) 證明被告謊稱認識魏佳偉律師之事實。 8 法務部律師查詢系統查詢結果1紙(偵卷第133頁) 證明魏佳偉律師並不存在。 
二、核被告所為，係犯刑法第339條第1項之詐欺取財罪嫌。又數行
    為於密切接近之時、地實行，侵害同一之法益，各行為之獨立性
    極為薄弱，依一般社會健全觀念，在時間差距上難以強行分開
    ，在刑法評價上以視為數個舉動之接續實行，合為包括之一行
    為予以評價較為合理者，則應依接續犯論以實質一罪，最高法
    院101年度台上字3782、4571號判決意旨可資參照。是被告於附
    表所示時間，所為各次詐騙行為，請論以接續犯。被告因本
    件詐欺犯行所獲取之犯罪所得，請依刑法第38條之1第1項前
    段規定宣告沒收之，於全部或一部不能沒收或不宜執行沒收
    時，請依同條第3項，追徵其價額。
三、依刑事訴訟法第251條第1項提起公訴。
　  此　致
臺灣臺北地方法院
中　　華　　民　　國　 110　　年　　7 　　月　　4 　　日
　　　　　　　　　　　　　　　檢  察  官  陳立儒
本件正本證明與原本無異
中　　華　　民　　國　 110　　年　　7 　　月　　16　　日
　　　　　　　　　　　        書  記  官  陳佳伶
附錄本案所犯法條全文
中華民國刑法第339條
（普通詐欺罪）
意圖為自己或第三人不法之所有，以詐術使人將本人或第三人之
物交付者，處 5 年以下有期徒刑、拘役或科或併科 50 萬元以
下罰金。
以前項方法得財產上不法之利益或使第三人得之者，亦同。
前二項之未遂犯罰之。
附表
編號 日期 被告與告發人之對話內容 被告提供字據 告發人及其母提領現金紀錄 單次交付金額 交付地點 累積金額 1 107年12月12日 「這是我朋友之前被捉...你的問題比他小. 應該更好處理.又對這方面很懂.因為有認識的大官.朋友」、「反正.你今天要先付十萬以上.明天再補剩的」(他卷第63頁)  告發人之母從富邦銀行帳戶提領現金5萬元2次(偵卷第75頁) 10萬元 臺北市文山區 10萬元 2 107年12月13日 「你大約十二點再把剩的餘額拿給我.我一點半前要拿現金送去給上面的.你安心.放心.會成功讓你達成.無任何刑責跟紀錄」、「我也會重寫一份.改為收四十八萬元的證明給你」(他卷第63頁) 「本人李國生代收友人陳宜群先生共新臺幣48萬元整去代辦法律案件...」(他卷第9頁、偵卷第59頁) 1、告發人之母從富邦銀行帳戶提領現金25萬元(偵卷第75頁) 2、告發人自有現金1萬元。 3、告發人之母從華南銀行帳戶提領現金3萬元4次。(偵卷第77頁) 38萬元 臺北市文山區 48萬元 3 108年1月7日 「反正你走完一審.就一定會最後沒事...那你就是等開庭.判決就是沒事..我再次確認了.那你前面兩條.要消除一定非常好用.且是檢警都要完全沒紀錄....那我現在已再跟你確認.最後那個案子一定會成功」、「不要再懷疑」、「確定你一定成功」、「另外再錢方面就是跟你確認一次...所以以上已收四十八萬」(他卷第64頁)      4 108年1月12日  「本人李國生代收友人陳宜群共新臺幣66萬元整，必須將所有案件處理好...」(偵卷第61頁) 1、告發人之母從富邦銀行帳戶提領現金16萬元(偵卷第77頁) 2、告發人自有現金2萬元。 18萬元 臺北市文山區 66萬元 5 108年1月17日 「再去把你之前的案子全部取消..紀錄就不會有.也不會有前科.這筆錢要付六十萬.因為要幫你用成假線民.要打通你所有的人事物.要給對方一些安家費...所以你總共用66+60=126萬」(他卷第65頁)      6 108年1月18日 「你的工作跟你的職稱.還有你的工作環境.你想一想.若真的因案子去關..那你怎麼以後回公司..還有會有前科紀錄..一定百分百成功..就只要把你改成線民..就沒有刑責...你若用這個方式.成功的話.不但案子完全沒事.之前的案子也都會沒紀錄跟前科」、「不用擔心法院方面....是任職於司法院非常高的職位.你更安心了」、「我後來確認過上面長官說.我先請你付三十萬.然後先去用.確認你線民這條可以用.你就週四、五再補剩下的三十萬.我已經給他二十萬.『你今天就先用十萬』.我希望你真的用這個方式.百分百成功...我會一樣叫司機去收.然後先把120萬字據本票寫給你」(他卷第65-66頁)      7 108年1月22日  「本人李國生代收□先生共新臺幣126萬元整，本人必須於108年2月底將代辦之事辦好成功無誤...」(他卷第7頁、偵卷第67頁) 1、告發人之母從富邦銀行帳戶提領現金5萬元(偵卷第127頁) 2、告發人之母從富邦銀行帳戶提領現金4萬5000元。(偵卷第127頁) 3、告發人之母從富邦銀行帳戶提領現金1000元。(偵卷第127頁) 4、告發人之母從富邦銀行帳戶提領現金4000元。(偵卷第127頁) 10萬元 臺北市文山區 76萬元 8 108年1月25日 「好.我已經幫你說好.各十五萬」、「然後..你再跟我說去那拿.請司機去收..」(他卷第67頁)  1、告發人之母從富邦銀行帳戶提領現金5萬元2次。(偵卷第127頁) 2、告發人之母從華南銀行帳戶提領現金3萬元、1萬7000元。 3、告發人自有現金3000元。 15萬元 臺北市文山區 91萬元 9 108年1月27日   告發人之母從富邦銀行帳戶提領現金5萬元2次。(偵卷第127頁) 10萬元 臺北市文山區 101萬元 10 108年1月28日 「全搞定了...就是都會用好...到時你有收到任何東西一定要先拍給我.才能讓你教你怎麼做喔.恭息.就三、四月都沒事.領回錢.查無前科紀錄喔」(他卷第67頁)  告發人之母從富邦銀行帳戶提領現金5萬元。(偵卷第127頁) 5萬元 臺北市文山區 106萬元 11 108年2月1日  「本人李國生代收有人□先生共新臺幣126萬元整本人必須在2月底將代辦之事全部辦成功外...」(偵卷第73頁)     12 108年2月2日   告發人以富邦銀行信用卡預借現金20萬元。(偵卷第75頁) 20萬元 捷運古亭站附近 126萬元